【裁判字號】    99,易,3040
【裁判日期】    991025
【裁判案由】    竊盜
【裁判全文】
臺灣臺中地方法院刑事判決              99年度易字第3040號
公  訴  人  臺灣臺中地方法院檢察署檢察官
被      告  丁○○
上列被告因竊盜案件，經檢察官提起公訴（99年度偵字第14686
號），被告於準備程序中就被訴事實為有罪之陳述，經告以簡式
審判之旨，並聽取意見後，本院合議庭裁定由受命法官獨任進行
簡式審判程序，判決如下：
    主    文
丁○○攜帶兇器竊盜，累犯，處有期徒刑拾月；又踰越安全設備
竊盜，累犯，處有期徒刑壹年貳月。應執行有期徒刑壹年捌月。
    犯罪事實
一、丁○○前於民國94年間，因施用毒品案件，經本院以94年度
    訴字第3187號判處有期徒刑1年2月確定；又因竊盜案件，經
    本院以94年度易字第2288號判處有期徒刑1年1月確定；另於
    95年間，因竊盜案件，經本院以95年度易字第1463號判處有
    期徒刑1年4月確定；復因侵占案件，經本院以95年度沙簡字
    第456號判處有期徒刑4月確定，上開4罪嗣經分別減為有期
    徒刑7月、6月又15日、8月、2月，並定應執行刑為有期徒刑
    1年9月，於97年1月28日執行完畢。詎其猶不知悔悟，復於
    98年10月17日晚間7、8時許，在臺中市西屯區○○○路及國
    際街交叉口，因見甲○○所有停放於該處之車牌號碼OA-923
    5號之自用小客車，竟基於意圖為自己不法所有之犯意，先
    徒手打開車門後，以置於該自用小客車後車廂之客觀上足對
    人之生命、身體、安全構成威脅，可供作兇器之螺絲起子1
    支，破壞電路，啟動引擎後，竊取上開自用小客車【價值約
    新臺幣（下同）1萬元】後，旋即駛離現場。復於98年11月1
    日下午4時許，另基於意圖為自己不法所有之犯意，駕駛其
    竊得之上開車牌號碼OA-9235號之自用小客車至臺中縣大雅
    鄉○○○路487號，由該址隔壁3樓翻越該處損壞之鐵皮外牆
    ，進入乙○○位在臺中縣大雅鄉○○○路487號之3樓陽台後
    ，踰越設在3樓落地鋁門窗之安全設備進入乙○○住宅內，
    徒手竊取乙○○所有之現金3萬元、黃金套幣9套、黃金手鍊
    6 條、黃金戒指12只、黃金項鍊7條、白金項鍊2條、白金戒
    指2只、紅寶石戒指1只、紀念幣12套及IBM筆記型電腦1臺【
    價值共約1百多萬元】，得手後並將竊得之金飾持往不知情
    之朱宏訓所經營之天興銀樓變賣，得款66萬7800元；另將
    IBM筆記型電腦持往臺中市建國市場附近之跳蚤市場變賣，
    得款均花用殆盡。嗣因甲○○於98年10月18日下午2時許，
    在臺中市西屯區○○○路○段及國際街交岔路口，發現其所
    有車牌號碼OA-9235號之自用小客車遭竊，另乙○○於98年
    11月1日下午5時16分許返家時，發現家中財物不翼而飛，渠
    2人分別報警處理。嗣警方於98年11月7日，在臺中市○○路
    與永春北路旁尋獲遭彭偉麒棄置之上開甲○○之自用小客車
    ，並在車內採集指紋鑑驗比對後，與丁○○之指紋相符，而
    查獲丁○○竊取上開自用小客車犯行，而丁○○在偵查機關
    未發覺其竊取乙○○上開財物前，警方於99年5月5日前往臺
    灣臺中監獄借訊時，丁○○主動供出其於前揭時、地至乙○○上開住處竊取乙○○財物而願意接受裁判。
二、案經臺中市警察局第四分局報告臺灣臺中地方法院檢察署檢
    察官偵查起訴。
    理    由
一、訊據被告丁○○對於上揭犯罪事實均坦承不諱，核與被害人
    甲○○、乙○○於警詢時之指訴相符，並有證人朱宏訓於警
    詢中證述明確，復有臺中縣警察局豐原分局大雅分駐所受理
    刑事案件報案三聯單、臺中市警察局第四分局現場勘查報告
    、現場採證相片、內政部警政署刑事警察局98年12月21日刑
    紋字第0980168752號鑑驗書、98年12月14日刑醫字第098016
    0642號鑑驗書、金飾買入登記簿在卷足證，核被告之自白與
    事實相符，應為真實。本案事證明確，被告前揭2次竊盜犯
    行均堪認定，應依法論科。
二、按刑法第321條第1項第3款所規定之攜帶兇器竊盜罪，係以
    行為人攜帶兇器竊盜為其加重條件，此所謂兇器，其種類並
    無限制，凡客觀上足對人之生命、身體、安全構成威脅，具
    有危險性之兇器均屬之，且祇須行竊時攜帶此種具有危險性
    之兇器為已足，並不以攜帶之初有行兇之意圖為必要，最高
    法院79年臺上字第5253號判例足資參照。而查螺絲起子為金
    屬材質且質地堅硬之器物，客觀上對人之生命、身體、安全
    構成威脅，具有危險性，屬前揭所稱之兇器。又按刑法321
    條第1項第2款所稱其他安全設備，指門扇、牆垣以外，依通
    常觀念足認防盜之一切設備而言，如門鎖、窗戶、房間門、
    落地門、窗均屬之（最高法院55年臺上字第547號判例意旨
    參照）。又該條款所謂「毀」係指毀壞，稱「越」則指越入
    、超越或逾越而言。祇要毀壞、踰越或超越安全設備之行為
    使該安全設備喪失防閑作用，即該當於前揭規定之要件。是
    被告自被害人乙○○前揭住處之三樓陽台落地鋁門窗進入行
    竊，自屬刑法第321條第1項第2款之踰越安全設備竊盜無訛
    。核被告丁○○2次所為，分別係犯刑法第321條第1項第3款
    之攜帶兇器竊盜及同條項第2款之踰越安全設備竊盜罪。起
    訴書犯罪事實欄既已論及被告以螺絲起子竊取被害人甲○○
    上開自用小客車，自構成刑法第321條第1項第3款攜帶兇器
    竊盜罪，起訴書所犯法條欄記載被告此部分係犯刑法第320
    條第1項，應屬誤載，惟業經公訴人當庭更正；另被告竊盜
    被害人乙○○財物部分，雖起訴書犯罪事實欄漏載被告踰越
    落地鋁門窗之安全設備等情，然此部分已據被告供承在卷，
    而與起訴事實之本犯罪事實係屬同一，應依刑事訴訟法第30
    0條之規定，變更起訴法條，附此說明。被告2次加重竊盜犯
    行，犯意各別，應予分論併罰。被告前於94年間，因施用毒
    品案件，經本院以94年度訴字第3187號判處有期徒刑1年2月
    確定；又因竊盜案件，經本院以94年度易字第2288號判處有
    期徒刑1年1月確定；另於95年間，因竊盜案件，經本院以95
    年度易字第1463號判處有期徒刑1年4月確定；復因侵占案件
    ，經本院以95年度沙簡字第456號判處有期徒刑4月確定，上
    開4罪嗣經分別減為有期徒刑7月、6月又15日、8月、2月，
    並定應執行刑為有期徒刑1年9月，於97年1月28日執行完畢
    之事實，有臺灣高等法院被告前案紀錄表在卷足參，其於有
    期徒刑之執行完畢，5年內再犯本件有期徒刑以上之2罪，均
    為累犯，應依刑法第47條第1項之規定，分別加重其刑。又
    警方於98年11月7日，因尋獲被告竊取而棄置於臺中市○○
    路與永春北路路旁之被害人甲○○所有之上開自用小客車，
    並在該車內採得被告之指紋，警方遂於99年5月5日前往臺灣
    臺中監獄借訊被告，經被告坦承竊盜被害人甲○○前開自用
    小客車，被告並於偵查機關未發覺其即為竊盜被害人乙○○
    住處財物犯行前，即主動向警方供出其於前揭時、地前往被
    害人乙○○住處竊取財物等情，有臺中市警察局第四分局偵
    查報告在卷可憑，是被告就竊盜被害人乙○○財物部分，應
    符合自首之要件，爰依刑法第62條前段之規定，減輕其刑，
    而被告此部分之犯行，其刑同時有加重及減輕事由，應依刑
    法第71條第1項之規定，先加後減之。爰審酌被告素行不佳
    ，有臺灣高等法院被告前案紀錄表在卷可參，復不思以正當
    途徑獲取財物，竊取被害人甲○○之自用小客車，造成被害
    人甲○○之損失及生活之不便，復又以踰越安全設備之方式
    進入被害人乙○○住處，竊取被害人乙○○現金、金飾及電
    腦，造成被害人乙○○損失重大，且威脅其居家安全，對社
    會治安危害非微，另考量其犯後坦承犯行之犯後態度及犯罪
    之動機、目的及手段等一切情狀，分別量處如主文所示之刑
    ，並定其應執行之刑。末查，被告所持以竊取被害人甲○○
    自用小客車之螺絲起子，據被告於偵查中供稱，係其自該車
    後車廂取得，並於竊取完畢後，即丟在該車內等語，則該螺
    絲起子既無證據證明係被告所有，且未據扣案，自不另為沒
    收之宣告，附此說明。
本案經檢察官丙○○到庭執行職務。
據上論斷，應依刑事訴訟法第273條之1第1項、第299條第1項前
段、第300條，刑法第321條第1項第2款、第3款、第62條前段、
第47條第1項、第51條第5款，判決如主文。
中    華    民    國    99    年    10    月    25    日
                  刑事第八庭    法  官  李慧瑜
以上正本證明與原本無異。
如不服本判決應於收受判決後10日內向本院提出上訴書狀，並應
敘述具體理由；其未敘述上訴理由者，應於上訴期間屆滿後20日
內向本院補提理由書（均須按他造當事人之人數附繕本）「切勿
逕送上級法院」。
                                書記官  張雅慧
中    華    民    國    99    年    10    月    25    日
附錄論罪科刑法條
中華民國刑法第321條
（加重竊盜罪）
犯竊盜罪而有左列情形之一者，處6月以上、5年以下有期徒刑：
一、於夜間侵入住宅或有人居住之建築物、船艦或隱匿其內而犯
    之者。
二、毀越門扇、牆垣或其他安全設備而犯之者。
三、攜帶兇器而犯之者。
四、結夥三人以上而犯之者。
五、乘火災、水災或其他災害之際而犯之者。
六、在車站或埠頭而犯之者。
前項之未遂犯罰之。

司法院資訊處製作；財團法人民間司法改革基金會備份。
